臺灣高等法院刑事判決　　　　　　　　94年度上重訴字第53號
上　訴　人
即　被　告　乙○○
選任辯護人　葉民文律師
上　訴　人
即　被　告　甲○○
選任辯護人　賴玉梅律師
　　　　　　周福珊律師
　　　　　　李冠宜律師
上　訴　人
即　被　告　丙○○
選任辯護人　林辰彥律師
　　　　　　趙佑全律師
　　　　　　邱群傑律師
上列上訴人等因違反毒品危害防制條例等案件，不服臺灣桃園地
方法院93年度重訴字第67號，中華民國94年5月24日第一審判決
（起訴案號：臺灣桃園地方法院檢察署93年度偵字第9027號及追
加起訴案號：同署93年度偵字第14926號、94年度偵字第477號）
，提起上訴，本院判決如下：
    主  文
原判決關於乙○○、丙○○、甲○○部份均撤銷。
乙○○共同連續運輸第一級毒品，處有期徒刑拾伍年，褫奪公權
拾年。扣案如附表一所示之第一級毒品海洛因均沒收銷燬之；扣
案如附表一所示之其餘扣案物均沒收；未扣案之如附表二編號一
、二所示之運輸第一級毒品犯罪所得之財物新臺幣捌拾捌萬元沒
收，如全部或一部不能沒收時，以其財產抵償之。
甲○○共同運輸第一級毒品，處有期徒刑拾貳年。扣案如附表一
編號一所示之第一級毒品海洛因沒收銷燬之；扣案如附表一編號
一所示之其餘扣案物均沒收；未扣案之如附表二編號一運輸第一
級毒品犯罪所得之財物新臺幣柒拾參萬元沒收，如全部或一部不
能沒收時，以其財產抵償之。
丙○○共同運輸第一級毒品，處有期徒刑陸年。扣案如附表一編
號二所示之第一級毒品海洛因均沒收銷燬之；扣案如附表一編號
二所示之其餘扣案物均沒收；未扣案之如附表二編號二運輸第一
級毒品犯罪所得之財物新臺幣拾伍萬元沒收，如全部或一部不能
沒收時，以其財產抵償之。
    事  實
一、緣不詳姓名綽號「叔仔」之成年男子委託楊文泉（另案審理
    ）招攬自泰國運輸第一級毒品海洛因回臺之人，並言明每趟
    將給付楊文泉新臺幣《下同》7萬元之報酬，楊文泉乃於93
    年3月間某日，先由楊文泉與吳旭峰（業經判處有期徒刑12
    年，褫奪公權10年確定）聯絡，適乙○○、甲○○均與吳旭
    峰在同一家網咖，吳旭峰遂邀同黃、陳2人同至其臺北縣三
    峽鎮○○路219巷19弄7號之住處與楊文泉會晤，楊文泉以提
    供機票、食宿及支付每人各30萬元為報酬，邀約吳旭峰等3
    人自泰國運輸毒品回臺，吳旭峰、乙○○、甲○○皆因缺錢
    花用，遂應允之。乙○○、甲○○、吳旭峰、楊文泉、「叔
    仔」均明知海洛因係毒品危害防制條例第2條第2項第1款所
    列之第一級毒品，並經行政院公告為甲類第4款之管制進出
    口物品，不得運輸，亦不得私運進口，竟共同基於運輸第一
    級毒品海洛因進口之犯意聯絡，楊文泉、乙○○並基於概括
    之犯意，先由楊文泉交付6萬元予吳旭峰，作為乙○○、甲○○、吳旭峰3人購買前往泰國之機票等相關費用。於同年4
    月7日，楊文泉與吳旭峰同自桃園中正國際機場搭乘長榮航
    空公司BR067號班機前往泰國。乙○○與甲○○則於同年4月
    10日自桃園中正國際機場搭乘長榮航空公司BR067號班機前
    往泰國，並於同日傍晚在約定之清邁金城飯店與楊文泉、吳
    旭峰會合，翌日（4月11日）上午10時許，4人一同通過泰國
    邊境，進入緬甸境內，由1名操華語之當地人士駕車搭載其4
    人至某民宅後，該人旋取出預先準備之4個空洗髮精瓶，先
    與楊文泉於該民宅廁所將海洛因磚磨成粉狀，再由甲○○協
    助，將粉狀海洛因加水調和成膏狀，將2個洗髮精空瓶各置
    入1個塑膠袋，並將膏狀海洛因注入塑膠袋內，再將洗髮精
    瓶封口以為掩飾，剩餘粉狀海洛因，則另以2個空洗髮精瓶
    盛裝後，共分裝4瓶海洛因，分由楊文泉、吳旭峰、乙○○
    、甲○○各攜帶1瓶離開緬甸，於同日下午4時許返回泰國清
    邁金城飯店，吳旭峰、乙○○、甲○○均將其等所攜帶之海
    洛因交予楊文泉，楊文泉指示甲○○前往當地商店，另行購
    買2瓶洗髮精，將其中洗髮精倒出，再將上述2瓶粉狀海洛因
    倒出加水調成膏狀，以上述方式注入瓶內分裝成4瓶（即原
    來盛裝粉狀海洛因之2個洗髮精瓶及後來購買之2個洗髮精瓶
    ），加上前述由緬甸攜回之2瓶膏狀海洛因共計6瓶，由楊文
    泉分配乙○○、甲○○各2瓶，另2瓶去向不明。至吳旭峰則
    攜帶楊文泉、「叔仔」先於同年4月8日購得並以上開方式裝
    入洗髮精瓶內之2瓶膏狀海洛因，4人於同年4月13日搭機返
    回曼谷。於4月14日，楊文泉與吳旭峰共同至泰國曼谷機場
    搭機返臺，臨行前，楊文泉將載有「0000000000」數字之香
    菸盒1只交予吳旭峰，並告知吳旭峰返臺後如在機場見持有
    記載該數字牌之人接機，即可將所攜回之毒品交予該人，否
    則楊文泉再於日後與其聯絡取回毒品等語後，乃於同日中午
    12時許，先搭乘長榮航空公司BR212號班機回臺，吳旭峰則
    隨後搭乘長榮航空公司BR068號班機，於同日晚間8時50分許
    返抵國內，共同私運第一級毒品海洛因進入境內。嗣於同日
    晚間9時10分許，由法務部調查局人員會同財政部臺北關稅
    局人員於吳旭峰通關時查察其所攜帶隨身行李時，發覺藏放
    海洛因之洗髮精2瓶而查知上情，並扣得如附表一編號一所
    示之海洛因及楊文泉所有供本件私運第一級毒品海洛因犯罪
    所用如附表一編號一所示之其餘扣案物。甲○○、乙○○則
    分別於同年月15日、16日，各攜帶上開2瓶膏狀海洛因（重
    量純度不詳）自曼谷搭機返臺，而共同私運第一級毒品海洛
    因進入境內，未經查獲。甲○○回臺後立即以電話聯絡楊文
    泉，並前往臺北縣三峽鎮「聖友網咖」，於同年月15日晚間
    11 時許，將其所攜帶之2瓶海洛因交予楊文泉，楊文泉則自
    約定30萬元報酬中扣除5萬元介紹費後，各於同年4月17日、
    18 日，在臺北縣三峽鎮○○路介壽國小附近，交付予甲○○10 萬元及15萬元。另乙○○返臺後，亦以電話聯絡楊文
    泉前往乙○○位於臺北縣三峽鎮○○路18號7樓之7住處樓下
    ，交付其所攜帶之2瓶海洛因，楊文泉則於數日後自約定30
    萬元之代價扣除5萬元介紹費，在上址交予乙○○25萬元。
    楊文泉則將甲○○、乙○○所交付之海洛因轉交予「叔仔」
    ，並取得7萬元之報酬。
二、緣另不詳姓名綽號「枝仔」之成年男子（以下簡稱「枝仔」
    ），委託楊文泉招攬自泰國運輸毒品回臺之人，每趟亦可獲
    得7萬元之報酬，楊文泉即承前之概括犯意，乃於93年5月底
    ，分別邀約乙○○、許鉦煜（業經原審判處有期徒刑12年確
    定）前往泰國運輸毒品，乙○○亦承前之概括犯意，而許鉦
    煜亦明知海洛因係毒品危害防制條例第2條第2項第1款所列
    之第一級毒品，並經行政院公告為甲類第4款之管制進出口
    物品，不得運輸，亦不得私運進口，竟與「枝仔」、楊文泉
    及乙○○共同基於運輸第一級毒品海洛因進口之犯意聯絡，
    而應允之。另乙○○則以免費招待食宿及俟機夾帶物品回臺
    賺錢誘使丙○○偕同前往。乙○○、丙○○乃於93年6月4日
    上午9時30分許，搭乘中華航空公司CI693號班機前往泰國曼
    谷，入住事先約定之飯店等候，楊文泉、許鉦煜則於翌日（
    6月5日）搭乘長榮航空公司BR067號班機前往曼谷，並至飯
    店與乙○○、丙○○會合，於同年6月7日4人搭機至清邁投
    宿於金城飯店，6月8日再通過泰緬邊境，入住於緬甸之九星
    旅館，楊文泉將乙○○等3人安排於同1房間休息後，即自行
    離開旅館接洽毒品事宜。直至同日下午，楊文泉取回1塊海
    洛因磚及4包粉狀海洛因，丙○○在經楊文泉告知要運輸海
    洛因回臺時雖有遲疑，然經乙○○勸說如運輸成功將有豐厚
    報酬，可解決其經濟困難等語，便應允之，至此「枝仔」、
    楊文泉、乙○○、許鉦煜、丙○○即共同基於運輸第一級毒
    品進口之犯意聯絡，4人先將海洛因磚切割成10小塊圓柱體
    ，各以1層玻璃紙、1層保險套、再1層玻璃紙、再套上2只保
    險套之包裝方式包裝完成，再將粉狀海洛因以前次運輸之方
    式包裝於乙○○、許鉦煜、丙○○事先準備之洗髮精瓶內，
    共裝成5瓶，由楊文泉分配丙○○吞服前述6塊海洛因於腹中
    ，丙○○再與乙○○各攜帶2瓶洗髮精包裝之海洛因，許鉦
    煜則僅願攜帶1瓶海洛因（前述塊狀海洛因切割所餘碎屑）
    及將上述所餘之4小塊海洛因塞入肛門內之方式攜帶回臺，
    分配完成後，楊文泉將所餘1包海洛因退還予緬甸當地毒梟
    。4人隨即返回泰國清邁金城飯店，乙○○於途中並告知丙○○，此行若運輸成功，可得20萬元之報酬，4人旋於同日
    晚間返回泰國曼谷之飯店。翌日（6月9日）楊文泉搭乘長榮
    航空公司BR212號班機回臺，許鉦煜則於同日搭乘前開航空
    公司BR068號班機返國，共同私運第一級毒品海洛因（重量
    純度不詳）進入境內，未經查獲，旋於當晚將其所攜帶之海
    洛因交予楊文泉，楊文泉則於數日後交付8萬元報酬予許鉦
    煜。另丙○○亦於6月9日下午自曼谷搭乘中華航空公司CI69
    6號班機，於同日晚間返抵國內，共同私運第一級毒品海洛
    因進入國境，經檢察官指揮行政院海岸巡防署海洋巡防總局
    第四海巡隊，通報財政部臺北關稅局，於同日晚間10時40分
    許，在桃園中正國際機場第一航廈查獲，並於其行李中扣得
    其所藏放前開2瓶海洛因，又經檢察官簽發鑑定許可書，將
    丙○○帶往桃園縣敏盛醫院大園分院拍攝X光片，證實其體
    內確有異物後，經施以瀉藥排出其腹內之6塊海洛因，因而
    扣得如附表一編號二所示之海洛因及丙○○或楊文泉所有供
    本件私運第一級毒品入境犯罪所用如附表一編號二所示之其
    餘扣案物。嗣因丙○○遭查獲，未與楊文泉聯繫，楊文泉認
    丙○○係遭查獲，立即以電話通知乙○○，乙○○為恐東窗
    事發，遂於93年6月13日晚間8時許，將欲私運之海洛因2瓶
    丟棄於泰國曼谷飯店旁，並於翌日（6月14四日）搭機返臺
    。另楊文泉將許鉦煜所交付之海洛因轉交予「枝仔」後，亦
    取得7萬元之報酬。又丙○○於前述私運第一級毒品海洛因
    入境為警查獲後，於臺灣桃園地方法院檢察署檢察官偵查中
    ，經檢察官事先同意，供出該案其他共犯楊文泉、乙○○、
    許鉦煜之犯罪事證，因而使檢察官得以順利追訴前開共犯。
三、案經行政院海岸巡防署海洋巡防總局第四海巡隊移送臺灣桃
    園地方法院檢察署檢察官偵查起訴及追加起訴。
    理  由
一、訊據被告乙○○、甲○○固坦承有共同至泰國攜帶毒品回國
    之犯行，惟均矢口否認有運輸第一級毒品海洛因回國之犯行
    ，並辯稱：伊等僅知所攜帶為毒品，不知係海洛因云云。另
    訊據被告丙○○，對於上揭私運海洛因入境之犯罪事實，則
    均坦承不諱。經查：
(一)上揭犯罪事實，業經被告乙○○、甲○○、丙○○迭於警訊
    、檢察官偵查中、原審及本院時坦承不諱，核與證人即共犯
    楊文泉、吳旭峰於本案及原審重訴字第75號（下稱另案）審
    理時證述情節大致相符，並有被告乙○○、甲○○及證人即
    共犯楊文泉、吳旭峰之旅客入出境紀錄查詢資料（見偵字第
    14926號卷第4葉3、第105頁、93年度偵字第14380號卷第9頁
    、偵字第6278號卷第15、16頁）、同案被告許鉦煜、被告丙○○入出境查詢結果（見偵字第9027號卷第77、79頁）、被
    告丙○○遭查獲時之現場照片、Ｘ光片一張（見偵字第9027
    號卷第18至23）及臺灣高雄地方法院檢察署鑑定許可書等（
    見偵字第9027號卷第50頁），在卷可稽。此外，復有被告丙○○及證人即共犯吳旭峰為警查獲時，所扣得如附表一所示
    之物品在卷為憑。又前開扣案物品中，洗髮精瓶所裝之內容
    物及玻璃紙、保險套包裝之內容物，經送請法務部調查局鑑
    定均含有海洛因之成分，亦有該局調科壹字第080007857號
    、第000000000號、第000000000號鑑定通知書三份可資佐證
    （見偵字第9027號卷第75之1頁、偵字第6278號卷第42、43
    頁），足認被告乙○○、甲○○、丙○○前開自白，與事實
    相符，自可採為認定事實之基礎。
(二)被告乙○○、甲○○雖辯稱：伊等僅知所攜帶為毒品，不知
    係海洛因云云。但查：被告乙○○、甲○○及證人即共犯吳
    旭峰、楊文泉於93年3月間某日，在證人即共犯吳旭峰家中
    商議至泰國運輸物品返臺時，證人即共犯楊文泉已提及所運
    輸之物品為毒品一節，業據被告甲○○供述及證人即共犯吳
    旭峰證述明確（見原審卷一第102頁、原審93年度重訴字第
    75號影卷第17頁），足認被告乙○○、甲○○於93年3月間
    某日，在證人即共犯吳旭峰家中商議時已知悉所運輸之物品
    為毒品。又證人即共犯楊文泉以提供機票、食宿及支付每人
    各30萬元為報酬，邀約被告乙○○、甲○○及證人即共犯吳
    旭峰等3人至泰國運輸毒品，衡情被告等為免遭查獲，攜帶
    之數量必定不多，而證人即共犯楊文泉仍願以如此優渥之報
    酬，邀約被告乙○○、甲○○運輸毒品，若謂被告乙○○、
    甲○○不知所要運輸之毒品係第一級毒品海洛因，豈非與常
    情相悖。另被告乙○○於93年4月間運毒成功後，又與證人
    即共犯楊文泉於同年6月間再次至泰國運毒返臺，所為之手
    法大致相同，是其應已知悉再次運輸之物品為海洛因。況被
    告丙○○分別於檢察官偵查中及原審時供稱：在緬甸九星旅
    館時，證人即共犯楊文泉拿粉狀及塊狀物品回來時，伊有問
    證人即共犯楊文泉是何物，證人即共犯楊文泉答稱是海洛因
    等語在卷（見偵字第9067號卷一第69頁、原審卷二第87頁）
    ，益見被告乙○○於第二次至泰國時，亦已知悉欲私運返國
    之物品為海洛因。是被告乙○○、甲○○辯稱其2人不知所
    攜帶之物品為海洛因云云，不足採信。
(三)被告乙○○、甲○○夥同證人即共犯吳旭峰及楊文泉於93年
    4月11日上午進入緬甸境內由該地人士引導至某民宅後，該
    人旋取出預先準備之4個空洗髮精瓶，先與證人即共犯楊文
    泉於該民宅廁所將海洛因磚磨成粉狀，再由被告甲○○協助
    ，將粉狀海洛因加水調和成膏狀，將2個洗髮精空瓶各置入1
    個塑膠袋，並將膏狀海洛因注入塑膠袋內，再將洗髮精瓶封
    口以為掩飾，剩餘粉狀海洛因，則另以2個空洗髮精瓶盛裝
    後，共分裝4瓶海洛因，分由證人即共犯楊文泉、吳旭峰及
    被告乙○○、甲○○各攜帶一瓶離開緬甸，於同日下午4時
    許返回泰國清邁金城飯店，證人即共犯吳旭峰及被告乙○○
    、甲○○均將其等所攜帶瓶裝之海洛因交予證人即共犯楊文
    泉，證人即共犯楊文泉指示被告甲○○前往當地商店，另行
    購買2瓶洗髮精，將其中洗精髮倒出，再將上述2瓶粉狀海洛
    因倒出加水調成膏狀，以上述方式注入瓶內分裝成4瓶（即
    原來盛裝粉狀海洛因之2個洗髮精瓶加上後來購買之2個洗髮
    精瓶），加上前述由緬甸攜回之2瓶膏狀海洛因共計6瓶，由
    楊文泉分配乙○○、甲○○各2瓶（尚有2瓶）。至證人即共
    犯吳旭峰則攜帶楊文泉、「叔仔」先於同年4月8日購得並以
    上開方式裝入洗髮精瓶內之2瓶膏狀海洛因返國等情，業據
    被告乙○○、甲○○供述明確（見原審卷壹第100至114頁）
    ，並經證人即共犯吳旭峰於另案時證述明確（見原審93年度
    重訴字第75號影卷第16至25頁），證人即共犯楊文泉亦於另
    案供述伊並未攜帶前開兩瓶海洛因返國等語，此次既共分裝
    6瓶海洛因加上證人即共犯楊文泉及共犯「叔仔」先於同年4
    月8日購得並以上開方式裝入洗髮精瓶內之2瓶海洛因，其中
    6瓶由被告乙○○、甲○○及證人即共犯吳旭峰各攜帶2瓶返
    國，是尚餘兩瓶海洛因去向不明，且查無證據證明該2瓶海
    洛因已私運進入國內，依罪證有疑、利益歸於被告之原則，
    尚無從逕認前開2瓶海洛因係經由被告乙○○、甲○○或證
    人即共犯楊文泉運輸入境之事實。
(四)按「共同正犯應就全部犯罪結果共負責任，故正犯中之一人
    ，其犯罪已達於既遂程度者，其他正犯亦應以既遂論科。」
    ，最高法院著有29年上字第3617號判例可資參照。本件被告
    乙○○於93年6月間與被告丙○○、同案被告許鉦煜及證人
    即共犯楊文泉共同至泰國運輸毒品回臺，嗣因被告丙○○遭
    查獲，未與證人即共犯楊文泉聯繫，證人即共犯楊文泉認被
    告丙○○係遭查獲，立即以電話通知被告乙○○，被告乙○○為恐東窗事發，遂於93年6月13日晚間8時許，將欲私運之
    海洛因2瓶丟棄於泰國曼谷飯店旁，雖被告尚未起運該毒品
    ，本應成立未遂犯，但因被告丙○○及同案被告許鉦煜運輸
    毒品回台既遂，揆諸前揭判例意旨，被告乙○○本次犯行仍
    屬既遂，併此敘明。
(五)綜上所述，被告乙○○、甲○○、前開辯解，均不足採。本
    件事證明確，自應依法論科。
二、查海洛因係毒品危害防制條例第2條第2項第1款規定之第一
    級毒品，並為行政院依懲治走私條例第2條第4項授權訂定之
    管制物品項目及其數額甲項第4項規定之毒品，屬管制進出
    口之物品。被告乙○○、甲○○、丙○○私運前述海洛因入
    境，係犯毒品危害防制條例第4條第1項運輸第一級毒品罪及
    懲治走私條例第2條第1項之私運管制物品罪。被告等持有海
    洛因之低度行為，為運輸之高度行為所吸收，均不另論罪。
    被告乙○○、甲○○與證人即共犯吳旭峰、楊文泉、共犯「
    叔仔」間（事實一部分），被告乙○○、丙○○與證人即共
    犯楊文泉、共犯「枝仔」、同案被告許鉦煜間（事實二部分
    ），有犯意之聯絡及行為之分擔，均為共同正犯。被告乙○○前後兩次私運第一級毒品海洛因進入國境之犯行，時間緊
    接，手法相同，且係犯構成要件相同之罪名，顯係基於概括
    犯意而為，應依連續犯之規定以一罪論，並依法加重其刑（
    法定刑為死刑、無期徒刑之部分除外）。被告乙○○、甲○○、丙○○均係以1行為同時觸犯上開2罪名，係想像競合犯
    ，應依刑法第55條前段之規定從一重處斷。被告丙○○於檢
    察官偵查中，供述至泰國運輸海洛因返臺之共犯楊文泉、乙○○、許鉦煜之犯罪事證，有臺灣桃園地方法院檢察署檢察
    官檢查筆錄在卷可佐（見偵字第9027號卷第131至133頁），
    且經檢察官事先同意，應依證人保護法第14條第1項規定減
    輕其刑。被告乙○○、丙○○、甲○○均因貪圖一時之利益
    ，受人利用，而觸犯刑章，所獲得之利益有限，且其運輸之
    海洛因數量亦非鉅大，並非大規模之運毒集團，其惡性及犯
    罪情節尚與運輸毒品之大盤、中盤毒梟不同，縱量處最輕之
    法定本刑無期徒刑，猶嫌過重，實屬情輕法重，其犯罪之情
    狀，在客觀上足以引起一般之同情，尚屬可憫，均依刑法第
    59條之規定，酌量減輕其刑。被告乙○○依法先加後減之，
    被告丙○○依法遞減之。
三、原審據以論罪科刑，固非無見。惟查：（一）原判決認被告
    甲○○犯罪情狀，在客觀上足以引起一般之同情，尚屬可憫
    ，依刑法第59條之規定，酌量減輕其刑，諭知之刑度卻較未
    適用刑法第59條之規定，酌量減輕其刑之同案被告許鉦煜為
    高，其適用法律不無違誤。（二）被告乙○○、丙○○之犯
    罪情況與被告甲○○及另案被告吳旭峰相同，乃原判決未一
    體適用刑法第59條之規定，酌量減輕其刑，亦有未合。被告
    等上訴意旨指摘原判決量刑過重，為有理由，自應予撤銷改
    判。爰審酌被告等人之生活狀況、品行、智識程度，及被告
    乙○○、甲○○、丙○○均供承全部犯罪情節之犯後態度，
    並參酌前開被告等運毒之次數及數量等一切情狀，分別量處
    如主文第2項、第3項、第4項所示之刑，並就乙○○部分依
    刑法37條諭知褫奪公權10年，以示警懲。扣案之附表一編號
    一所示之海洛因，係被告乙○○、甲○○與證人即共犯吳旭
    峰、楊文泉、共犯「叔仔」於93年4月間共同運輸之第一級
    毒品，扣案之附表一編號二所示之海洛因，係被告丙○○、
    乙○○與同案被告許鉦煜及證人即共犯楊文泉、共犯「枝仔
    」於93年6月間共同運輸之第一級毒品，均應依毒品危害防
    制條例第18條第1項前段之規定諭知沒收銷燬之。而被告乙○○、甲○○及被告許鉦煜於93年4月間及同年6月間運輸入
    境未經查獲或丟棄於泰國曼谷飯店旁之第一級毒品海洛因，
    業據前開被告於返國後立即交由證人即共犯楊文泉分別轉交
    予「叔仔」及「枝仔」或經被告乙○○逕行丟棄於泰國曼谷
    飯店旁，已詳如前述，距今已逾一年或近一年，是前述海洛
    因早經「叔仔」及「枝仔」轉售或轉讓予他人施用完畢或已
    滅失，自無庸再予以宣告沒收銷燬之。另扣案之附表一編號
    一所示之其餘扣案物中塑膠袋2只、洗髮精空瓶2個及載有「
    0000000000」數字之香菸空盒1個，乃係證人即共犯楊文泉
    或以之包裝海洛因，或於機場交付予證人即共犯吳旭峰，業
    據證人即共犯吳旭峰證述在卷（見原審93年度重訴字第75號
    影卷第17頁），是該塑膠袋、洗髮精瓶、及載有「00000000
    00」數字之香菸空盒1個，自屬證人即共犯楊文泉所有，且
    係供運輸毒品所用之物，應依毒品危害防制條例第19條第1
    項前段之規定宣告沒收。扣案之附表一編號二所示之其餘扣
    案物中之洗髮精空瓶2個，乃係被告丙○○自行準備，自為
    其所有，另塑膠袋2只、玻璃紙12張則為泰國毒梟所準備，
    而證人即共犯楊文泉與該毒梟洽購毒品，則前述塑膠袋及玻
    璃紙自為楊文泉所有，又保險套18枚是在泰國之商店購得，
    自亦為楊文泉所有等情，業據證人即共犯楊文泉證述在卷（
    見原審卷一第63頁），且係供運輸毒品所用之物，應依毒品
    危害防制條例第19條第1項前段之規定宣告沒收。暨以按「
    共同正犯，應對犯罪之全部事實負責，原判決既認上訴人等
    為共同正犯，則就所得財物應合併計算，全部追繳沒收，方
    為適法（參照司法院2024號解釋）」，最高法院亦著有64年
    度台上字第2613號判例意旨可資參照。是本件如附表二編號
    一所示之犯罪所得合計73萬（事實一部分）及附表二編號二
    所示之犯罪所得合計15萬（事實二部分），至被告乙○○因
    連續參與2次運輸毒品犯行，故其犯罪所得合併計算為88萬
    （事實一部分加上事實二部分），均應依毒品危害防制條例
    第19條第1項之規定宣告沒收，且因前開財物均未扣案，並
    諭知如全部或一部不能沒收時，以其財產抵償之。
據上論斷，應依刑事訴訟法第369條第1項前段、第364條、第299
條第1項前段，毒品危害防制條例第4條第1項、第18條第1項前段
、第19條第1項，懲治走私條例第2項第1項、第11條，證人保護
法第14條第1項，刑法第11條、第28條、第56條、第55條、第37
條第1項、第59條，判決如主文。
本案經檢察官劉靜婉到庭執行職務。
中　　華　　民　　國　　94　　年　　8　　月　　17　　日
　　　　　　　　　刑事第十庭  審判長法　官  陳正雄
                                    法　官　許錦印
                                    法　官　黃金富
以上正本證明與原本無異。
如不服本判決，應於收受送達後十日內向本院提出上訴書狀，其
未敘述上訴之理由者並得於提起上訴後十日內向本院補提理由書
（均須按他造當事人之人數附繕本）。
                                    書記官  江采廷
中　　華　　民　　國　　94　　年　　8 　　月　　18　　日
附表一：
┌──┬─────┬────┬─────────┬─────────┐
│編號│  攜帶人  │  數量  │海洛因之重量及純度│    其餘扣案物    │
│    │          │        │                  │                  │
├──┼─────┼────┼─────────┼─────────┤
│    │          │2瓶     │驗餘淨重合計293.04│塑膠袋2只。       │
│    │          │        │公克、純度48.26％ │洗髮精空瓶2個。   │
│    │          │        │、純質淨重141.42公│載有「0000000000」│
│ 一 │ 吳旭峰   │        │克                │數字之香菸空盒一個│
│    │          │        │。                │。                │
│    │          │        ├─────────┤                  │
│    │          │        │驗餘淨重合計284.15│                  │
│    │          │        │公克、純度50.98％ │                  │
│    │          │        │、純質淨重144.86公│                  │
│    │          │        │克。              │                  │
├──┼─────┼────┼─────────┼─────────┤
│    │          │2瓶     │驗餘淨重合計914.64│塑膠袋2只。       │
│    │          │        │公克、純度33.60％ │洗髮精空瓶2二個。 │
│    │          │        │、純質淨重307.32  │                  │
│    │          │        │公克。            │                  │
│ 二 │ 丙○○   ├────┼─────────┼─────────┤
│    │          │6塊     │驗餘淨重合計186.30│玻璃紙12張。      │
│    │          │        │公克、純度58.61％ │保險套18枚。      │
│    │          │        │、純質淨重98.64公 │                  │
│    │          │        │克。              │                  │
└──┴─────┴────┴─────────┴─────────┘
附表二：
┌──┬─────┬────────┬─────┬─────────┐
│編號│姓     名 │   犯罪所得     │   合計   │      備註        │
│    │          │  （新台幣）    │（新台幣）│                  │
│    │          │                │          │                  │
├──┼─────┼────────┼─────┼─────────┤
│    │ 乙○○   │楊文泉交付之報酬│          │乙○○因連續參與2 │
│    │          │25萬元。        │          │次犯行，其犯罪所得│
│ 一 ├─────┼────────┤          │財物合計88萬      │
│    │ 甲○○   │楊文泉交付之報酬│          │                  │
│    │          │25萬元。        │          │                  │
│    ├─────┼────────┤          │                  │
│    │          │因遭查獲未取得報│73萬元    │                  │
│    │ 吳旭峰   │酬，僅取得楊文泉│          │                  │
│    │          │交付買機票等費用│          │                  │
│    │          │6萬元。         │          │                  │
│    ├─────┼────────┤          │                  │
│    │          │「叔仔」交付之報│          │                  │
│    │ 楊文泉   │酬7萬元，自黃耀 │          │                  │
│    │          │賢、甲○○處扣得│          │                  │
│    │          │之介紹費10萬元。│          │                  │
├──┼─────┼────────┼─────┼─────────┤
│    │ 乙○○   │未取得報酬      │          │                  │
│ 二 ├─────┼────────┤          │                  │
│    │ 丙○○   │因遭查獲未取得報│          │                  │
│    │          │酬。            │          │                  │
│    ├─────┼────────┤          │                  │
│    │ 許鉦煜   │楊文泉交付之報酬│15萬元    │                  │
│    │          │8萬元。         │          │                  │
│    ├─────┼────────┤          │                  │
│    │ 楊文泉   │「叔仔」交付之報│          │                  │
│    │          │酬7萬元。       │          │                  │
└──┴─────┴────────┴─────┴─────────┘
附錄本案論罪科刑法條：
毒品危害防制條例第四條第一項
製造、運輸、販賣第一級毒品者，處死刑或無期徒刑；處無期徒
刑者，得併科新台幣一千萬元以下罰金。
懲治走私條例第二條第一項
私運管制物品進口﹑出口逾公告數額者，處七年以下有期徒刑，
得併科新台幣二十萬元以下罰金。
